【裁判字號】    97,裁,3758
【裁判日期】    970724
【裁判案由】    發明專利舉發
【裁判全文】
最  高  行  政  法  院  裁  定
                                      97年度裁字第3758號
上  訴  人  溫暘貿易有限公司
代  表  人  甲○○
訴訟代理人  何愛文  律師
            林哲誠  律師
            林秋琴  律師
被 上訴 人  經濟部智慧財產局
代  表  人  王美花
參  加  人  荷蘭商‧皇家飛利浦電子股份有限公司
代  表  人  乙○○○○○○○○
訴訟代理人  陳長文 律師
            張哲倫 律師
            丙○○
上列當事人間發明專利舉發事件，上訴人對於中華民國97年3月2
7日臺北高等行政法院96年度訴字第2197號判決，提起上訴，本
院裁定如下：
    主  文
上訴駁回。
上訴審訴訟費用由上訴人負擔。
    理  由
一、按對於高等行政法院判決之上訴，非以其違背法令為理由，
    不得為之，行政訴訟法第242條定有明文。依同法第243條第
    1項規定，判決不適用法規或適用不當者，為違背法令；而
    判決有同條第2項所列各款情形之一者，為當然違背法令。
    是當事人對於高等行政法院判決上訴，如依行政訴訟法第24
    3條第1項規定，以高等行政法院判決有不適用法規或適用不
    當為理由時，其上訴狀或理由書應有具體之指摘，並揭示該
    法規之條項或其內容；若係成文法以外之法則，應揭示該法
    則之旨趣；倘為司法院解釋或本院之判例，則應揭示該判解
    之字號或其內容。如以行政訴訟法第243條第2項所列各款情
    形為理由時，其上訴狀或理由書，應揭示合於該條項各款之
    事實。上訴狀或理由書如未依此項方法表明，或其所表明者
    與上開法條規定不合時，即難認為已對高等行政法院判決之
    違背法令有具體之指摘，其上訴自難認為合法。
二、本件上訴人對於高等行政法院判決上訴，係以：參加人於原
    審未經合法代理或代表，原審法院未依職權調查，原判決當
    然違背法令。又原判決僅認定證據三之「位置信號」無法推
    論出系爭專利中之「輔助電碼」，卻未盡調查責任，疏未就
    上訴人主張證據三之「位置同步信號」以實質等同系爭專利
    中之「輔助電碼」之足以影響原判決之攻擊方法進行比對分
    析，違反專利法之規定，自有判決不備理由及當然違背法令
    云云。本院按原判決認系爭專利所揭示之記錄載體之特徵在
    於包含輔助電碼及可與輔助電碼分辨之位址電碼之輔助信號
    ，其中輔助電碼係配置在位址電碼之間，藉由該輔助電碼，
    一資訊記錄系統可以一簡單之方式控制記錄程序。證據三所
    揭示之預先形成之軌道調變旨在改良偵測位置即碼信號之方
    式，而非用以以一簡單之方式控制資訊記錄程序。是以，熟
    悉此項技術之人士當無法由證據三之位置信號推導出系爭專
    利之用以控制資訊記錄程序之輔助電碼。又證據三係參加人
    於申請系爭專利之前所申請之專利，故系爭專利是基於證據
    三之技術背景做更進一步的改良。證據三所揭示者為一包含
    位置-碼信號及位置-同步信號之位置資訊信號，而系爭專利
    所揭示者為一包含位址電碼及輔助電碼之輔助信號，所以系
    爭專利與證據三所欲解決之問題、使用之技術手段及達成之
    功效皆不相同，此並非利用證據三可達成；是證據三自難證
    明系爭案申請專利範圍第14項獨立項不具進步性。被上訴人
    以系爭專利未違反核准審定時專利法第2條第1、5款之規定
    ，而為舉發不成立之處分，訴願決定予以維持，並無不合，
    ，以及上訴人所主張如何不足採等事項，業於理由中詳予論
    述，原判決所適用之法規與該案應適用之現行法規並無違背
    ，與解釋判例，亦無牴觸，並無所謂原判決有違背法令之情
    形；又證據之取捨與當事人所希冀者不同，致其事實之認定
    亦異於該當事人之主張者，不得謂為原判決有違背法令之情
    形。上訴人雖以原判決有違背法令為由，惟核其上訴狀內容
    ，係就原審取捨證據、認定事實之職權行使，指摘其為不當
    ，並就原審已論斷者，泛言未論斷，或就原審所為論斷，泛
    言其論斷矛盾，而非具體說明其有何不適用法規或適用不當
    之情形，並揭示該法規或條項或其內容，及合於有行政訴訟
    法第243條第2項所列各款之事實，難認對原判決之如何違背
    法令已有具體之指摘。依首開規定及說明，應認其上訴為不
    合法。另上訴意旨主張參加人之代表人於原審無合法代理乙
    節，經參酌參加人於原審及本院所提出該代表人委任狀，已
    分別經外國公證人、外國法院、外國外交部及我國駐外單位
    認證程序，並無不可信之處，上訴人之指摘顯為誤解，併予
    指明。
三、據上論結，本件上訴為不合法。依行政訴訟法第249條第1項
    前段、第104條、民事訴訟法第95條、第78條，裁定如主文
    。
中    華    民    國    97    年    7     月    24    日
                    最高行政法院第五庭
                        審判長法官  劉  鑫  楨
                              法官  王  德  麟
                              法官  黃  淑  玲
                              法官  劉  介  中
                              法官  吳  慧  娟
以  上  正  本  證  明  與  原  本  無  異
中    華    民    國    97    年    7     月    24    日
                              書記官  王  史  民


司法院資訊處製作；財團法人民間司法改革基金會備份。
